臺灣高雄地方法院刑事判決　　　　　　　　　　　　九十一年度易字第一六四號
　　公　訴　人　臺灣高雄地方法院檢察署檢察官
　　被　　　告　甲○○
　　　　　　　　丙○○
　　　　　　　　乙○○
　　右二人共同
　　選任辯護人　黃振銘
右列被告因違反電信法案件，經檢察官提起公訴（九十年度偵字第二一二五四號），
本院判決如左：
    主  文
甲○○共同連續未經許可擅自設置及使用電臺發送九千赫至三百秭赫之射頻信息，致
干擾無線電波之合法使用，累犯，處有期徒刑陸月，如易科罰金以參佰元折算壹日。
丙○○、乙○○共同連續未經許可擅自設置及使用電臺發送九千赫至三百秭赫之射頻
信息，致干擾無線電波之合法使用，各處有期徒刑參月，如易科罰金均以參佰元折算
壹日。均緩刑貳年。
扣案之發射機壹台、分配器壹台、接受機貳台、混音器壹台、麥克風壹支、收音機壹
台、光碟播放機壹台、立體聲放大器壹台、微光碟機壹台及節目播放帶伍片均沒收。
    事  實
一、甲○○前於八十七年間因違反醫師法案件，經法院判處有期徒刑六月確定，於八
    十八年三月五日易科罰金執行完畢。猶不知悔改，復與乙○○、丙○○共同基於
    概括犯意之聯絡，推由廖欽章以每月新台幣（下同）一萬五千元向案外人陳成租
    賃門牌號碼高雄市○○○路六二六號之二房屋，並一次給付一年份租金，再由丙○○出面與陳成簽約，由甲○○自八十九年十一月間某日起至九十年十月三十一
    日止，未經許可，在上開租賃房屋即高雄市三民區○○○路六二六號二十四樓之
    二及其頂樓處，裝設功率放大器及發射機等射頻器材發射信號，經營未經合法申
    請之「寶島之聲廣播電台」，頻率ＦＭ一０二‧九ＭＨ（公訴人誤為ＦＭ一０二
    ‧七ＭＨ），並自九十年六月四日起，以每月二萬元之代價，雇用丙○○擔任該
    廣播電台及廣播電台節目現場管理工作，干擾合法使用之「中國廣播電台ＦＭ一
    ０三‧三ＭＨＺ」播音，嗣於九十年十月三十日十一時三十五分許，在前該址及
    頂樓經警查獲，並於現場扣得發射機一台、分配器一台、接受機二台、混音器一
    台麥克風一支、收音機一台、光碟播放機一台、立體聲放大器一台、微光碟機一
    台及節目播放帶五片。
二、案經高雄市政府警察局苓雅分局報請台灣高雄地方法院檢察署檢察官偵查起訴。
    理  由
一、訊之被告甲○○、乙○○及丙○○均矢口否認右揭犯行，被告甲○○辯稱：伊有
    裝設電台，但絕對沒有干擾到其他合法電台，乙○○只是有時候會來幫伊管理電
    台，伊打電話給乙○○，他就會幫伊開電台，因為乙○○在跳電時會幫伊開電台
    ，覺得不好意思才會對電信警察說給他一些股份而已，本件應與台灣板橋地方法
    院三重簡易庭九十一年重簡字第一一五號判決屬連續犯之同一關係等語；被告乙○○則辯稱：沒有投資電台，丙○○是老朋友，伊向甲○○說是否可以讓丙○○
    先住一陣子，甲○○之前有提過要伊幫忙，但伊另有工作，遂提議是否請丙○○
    幫忙，縱認有投資電台，該電台亦不可能干擾到其他合法電台等語；被告丙○○
    辯稱：伊只在前該址客房居住，每月從被告乙○○所得之錢為零用錢等語。
二、經查：
    (一)另案台灣板橋地方法院三重簡易庭九十一年重簡字第一一五號判決係就被告甲○○連續未經核准擅自使用無線電頻率未干擾無線電波之合法使用之事實為判
      決，與本件被告所涉未經許可擅自設置電台發送九千赫至三百秭赫之射頻信息
      ，致干擾無線電波之合法使用者，構成要件不同，自非為裁判上一罪關係，被
      告甲○○此部分所辯，與法未合。
    (二)甲○○所設置之電台頻率ＦＭ一０二‧九ＭＨ，係經民眾檢舉干擾中國廣播電
      台頻率ＦＭ一０三‧三ＭＨ之頻率，再由電信總局南區電信監理站就五個量測
      點予以量測均發現被告甲○○所設置前揭電台之電台強度均高於６４dbuv/m而
      認定有干擾合法設置之中國廣播電台ＦＭ一０三‧三ＭＨ，此有檢舉信、廣播
      電台強度干擾測試表（附警訊卷）及交通部廣播無線電台執照在卷可稽。是自
      實測面及聽眾收聽反應均已顯示被告設置之ＦＭ一０二‧九ＭＨ電台確已干擾
      合法電台，被告徒以干擾標準無法律依據及台灣地區亦有相差僅０．４ＭＨ之
      合法電台為抗辯，亦無法改變被告非法設置電台電波有干擾合法電台電波之事
      實，至被告聲請將本件扣案發射機、分配器及接收機啟動定頻ＦＭ一０二‧七
      ＭＨ用以測試及函詢交通部鑑定以一千瓦之發射機定頻ＦＭ一０二‧七ＭＨ是
      否可能干擾發射機為三萬五千瓦定頻ＦＭ一０三‧三ＭＨ之合法使用部分，本
      院認此部分聲請無解於上開認定事實，且定頻頻率亦非ＦＭ一０二‧七ＭＨ，
      而本件扣案物係當時經測量有干擾合法電台時而予以扣押，其運轉時既已經測
      量有干擾，即無需要再予鑑定，交通部鑑定結果亦不影響上開事實，是此部分
      聲請，尚無必要。
    (三)據證人陳成于警訊時陳稱：「於八十九年十一月開始租給廖先生，由竇先生簽
      約。」、「租金每個月一萬五千元，廖先生於八十九年十一月份簽租賃契約時
      ，一次給我一年份（十二張）支票，每個月兌現一張。」（見偵查卷第十頁）
      ，核與被告甲○○於九十年十一月一日警訊時所稱乙○○有投資電台十萬元等
      情相符，被告丙○○亦於警訊時稱於九十年六月四日受廖先生雇用並開始擔任
      該屋守衛工作，廖先生都會於每個月初五日以前親自送到大中二路六二六號二
      十四樓之二交給我等語（見警訊卷九十年十月三十一日偵訊筆錄），足見被告
      乙○○確有投資甲○○架設非法電台，被告甲○○固於本院審理時翻異前詞稱
      當時是信口胡亂說云云，被告乙○○復辯稱沒有投資電台云云，然均係卸飾之
      詞，不足採信。
    (四)參之偵查卷中所附之現場照片有音控設備、有麥克風，足認該電台應有節目主
      持人，交通部電信總局南區電信監理站九十年十月九日之非法電台及電波干擾
      處理報告表中將該電台「中醫眼科筋路時間」錄音內容尚有現場節目及民眾現
      場撥話服務電話，足認該電台並非如被告乙○○所稱係衛星自動播放，而被告
      丙○○不僅受僱於看守電台設備，亦有接待節目主持人進入電台播放之行為，
      被告丙○○辯稱只住在那邊，不知道電台的事云云，與警訊時所稱不同，顯避
      重就輕之詞，亦不足採信。
    (五)本件復有現場圖、交通部電信總局南區電信監理站非法電台及電波干擾處理報
      告表二份暨其所附錄音紀錄、天線相片、ＣＡＬＬＩＮ電話、住址等資料附卷
      可稽，及發射機一台、分配器一台、接受機二台、混音器一台麥克風一支、收
音機一台、光碟播放機一台、立體聲放大器一台、微光碟機一台及節目播放帶
      五片扣案可憑。事證明確，被告犯行堪已認定。
二、核被告甲○○、乙○○、丙○○所為，均係犯電信法第五十八條第一項之罪。被
    告三人就上開犯行，有犯意聯絡及行為分擔，均為共同正犯。被告先後多次未經
    許可擅自設置及使用無線電頻率播音干擾他人無線電波合法使用之行為，時間緊
    接，所犯罪名相同，顯均係出於概括之犯意為之，均為連續犯，爰均依刑法第五
    十六條之規定以一罪論，並加重其刑。被告甲○○前於八十七年間因違反醫師法
    案件，經法院判處有期徒刑六月確定，於八十八年三月五日易科罰金執行完畢，
    此有本院被告院內索引卡紀錄表、台灣高等法院被告全國前案紀錄表、台灣高雄
    地方法院檢察署刑案資料查註紀錄表各一份附卷可參，其於有期徒刑執行完畢後
    五年以內再犯本件有期徒以上之罪，為累犯，應依法加重其刑。上開二種以上刑
    之加重，依法遞加之。爰審酌被告係因貪圖利益而非法設置、使用無電線波，嚴
    重干擾合法電台之無線頻率，犯後亦飾詞狡辯，惟所犯危害尚輕等一切情狀，分
    別量處如主文所示之刑，並諭知易科罰金之折算標準。又被告乙○○、丙○○前
    未曾受有期徒刑以上刑之宣告，有臺灣高等法院被告全國前案紀錄表一份在卷可
    按，經此偵、審程序，當知所警惕，信無再犯之虞，本院認所宣告之刑以暫不執
    行為適當，爰併各諭知緩刑二年，以啟自新。至扣案發射機一台、分配器一台、
    接受機二台、混音器一台、麥克風一支、收音機一台、光碟播放機一台、立體聲
    放大器一台、微光碟機一台及節目播放帶五片之物品，係被告甲○○所有之電信
    器材及供犯罪所用之物，業據其供承在卷，依電信法第六十條及刑法第三十八條
    第一項第二款規定併予宣告沒收。
據上論斷，應依刑事訴訟法第四百五十二條、第二百九十九條第一項前段，電信法第
五十八條第一項、第六十條，刑法第十一條、第二十八條、第五十六條、第四十七條
、第四十一條第一項、第三十八條第一項第二款、第七十四條第一款，罰金罰鍰提高
標準條例第二條，判決如主文。
中      華      民      國    九十一    年    十一    月    二十二    日
                                  臺灣高雄地方法院刑事第一庭
                                      法  官       楊智守
右正本證明與原本無異。
如不服本判決，應於判決送達後十日內，向本院提出上訴狀。
                                      書記官       王美玲
中    華    民    國    九十一    年     十一     月      二十五      日
附錄法條：
電信法第五十八條
未經許可擅自設置或使用電台發送九千赫至三百秭赫之射頻信息，致干擾
無線電波之合法使用者，處二年以下有期徒刑、拘役或科或併科新台幣六
十萬元以下罰金。
違反第四十六條第四項規定設置或使用無線廣播電台或無線電視電台發送
射頻信息，致干擾無線電波之合法使用，或違反第四十八條第一項規定擅
自使用或變更無線電頻率致干擾無線電波之合法使用者，依前項之規定處
斷。
違反第四十八條第一項規定，擅自使用或變更無線電頻率未干擾無線電波
之合法使用者，處拘役或科或併科新台幣二十萬元以下罰金。
